臺灣臺北地方法院刑事判決　　　　　　　96年度重訴字第61號
公　訴　人　臺灣臺北地方法院檢察署檢察官
被　　　告　乙○○
上列被告因商業會計法等案件，經檢察官聲請簡易判決處刑（96
年度偵緝字第355 號），本院認不宜逕以簡易判決處刑，而改依
通常程序審理，判決如下：
    主  文
乙○○共同連續商業負責人，明知為不實之事項，而填製會計憑
證，處有期徒刑拾月；減為有期徒刑伍月，如易科罰金，以銀元
佰元即新臺幣玖佰元折算壹日。
    事  實
一、乙○○透過姓名年籍不詳之成年男子「李董」介紹認識甲○
    ○（外號「TONY」，未據起訴），甲○○即邀乙○○擔任其
    與王類達（未據起訴）共同掌管之虛設行號楊達科技有限公
    司（自民國91年2 月22日起址設臺北市大同區○○○路○ 段
    196 號6 樓，下稱楊達公司）之名義負責人，乙○○可預見
    公司實際經營者不以自己登記為公司負責人，反而對外尋求
    陌生人擔任公司登記名義之負責人，實有利用公司從事不法
    行為之危險，亦明知公司營業人應依銷售貨物或勞務之實際
    情況，據實開立統一發票並申報扣抵營業稅；竟因需錢周轉
    ，而甲○○允諾其擔任登記負責人滿1 年即可享有銀行核給
    楊達公司之貸款額度新臺幣（下同）3 百萬元作為交換利益
    ，乃與甲○○、王類達共同基於填製不實會計憑證之概括犯
    意聯絡，於民國90年3 月19日變更登記由乙○○擔任楊達公
    司股東及負責人（並變更登記住址在臺北市大安區○○○路
    ○ 段148 號6 樓之3） ，均明知楊達公司與同由甲○○實際
    掌管之虛設行號和平海灣科技有限公司（址設臺北市松山區
    ○○○路4 段51之2 號6 樓，下稱和平海灣公司）間，並無
    實際進貨或銷售之營業行為，竟與甲○○、王類達共同連續
    於不詳時、地，以楊達公司名義填製如附表所示90年4 月間
    、買受人和平海灣公司及金額均不實之統一發票4 張，發票
    總金額2,738,260 元，交由和平海灣公司作為該公司營業人
    於會計上之進項憑證。
二、案經財政部臺北市國稅局移請臺灣臺北地方法院檢察署檢察
    官偵查並聲請簡易判決處刑，本院認不宜逕以簡易判決處刑
    ，而改依通常程序審理。
    理  由
壹、證據能力之判斷：
    被告乙○○對於下列各項證據方法，均未爭執其證據能力，
    並同意作為證據（見本院卷第17頁反面），本院審酌其作成
    時之情況，認為並無不適當之情事，均得作為證據，合先敘
    明。
貳、有罪部分：
一、認定事實所憑之證據及理由：
    訊據被告乙○○固坦承擔任楊達公司名義上負責人，惟矢口
    否認有何違反商業會計法之犯行，辯稱：楊達公司實際上由
    甲○○經營，伊不知楊達公司在作什麼，沒去過楊達公司，
    沒去領過統一發票云云。惟查：
  (一)楊達公司於89年10月間設立登記時，負責人為楊獻章，股東
    包括王類達，楊獻章嗣於90年3 月間被告出任股東並改選為
    董事，擔任楊達公司登記名義負責人，迄90年12月3 日為止
    ，有臺北市政府96年8 月3 日函檢送楊達公司登記案卷所附
    90年3 月15日變更登記申請書、楊達公司章程、股東同意書
    、股東名簿、臺北市政府建設局90年3 月19日核准變更登記
    函（見本院卷第38頁反面至第41頁反面）；另和平海灣公司
    於89年9 月間設立登記起，甲○○即為股東，迄91年11月間
    出資轉讓為止，亦有和平海灣公司登記案卷可考（見本院卷
    第64至79頁）；而楊達公司並無實際營業行為，亦有其銀行
    帳戶自開戶起幾無存款或交易往來紀錄即可佐證，此經中華
    商業銀行信義分行93年9 月24日函附楊達公司開戶基本資料
    查詢單及自89年11月開戶起至91年6 月止之存款往來交易明
    細資料查詢單、合作金庫銀行忠孝分行93年9 月17日合金忠
    存字第0930005268號函檢附開戶資料及自89年12月開戶起至
    91 年6月止之交易往來明細資料附卷足憑（見財政部臺北市
    國稅局卷第447 至455 頁、第456 至461 頁）；因此，財政
    部臺北市國稅局認為楊達公司涉嫌虛設行號，有該局審查三
    科查緝案件稽查報告、楊達公司涉嫌虛設行號相關資料分析
    表可考（見財政部臺北市國稅局卷第2 至9 、10、12至15頁
    ）；而被告擔任負責人期間，楊達公司曾於90年4 月間開立
    如附表所示統一發票4 張予和平海灣公司，則有專案申請調
    檔統一發票查核名冊附卷可稽（見財政部臺北市國稅局卷第
    437 至438 頁）。從而，在被告擔任楊達公司負責人期間，
    楊達公司曾於90年4 月間開立如附表所示統一發票4 張予和
    平海灣公司，但實際上並無銷貨事實，足堪認定。實則，楊
    達公司係由甲○○、王類達實際控制，業經被告指認甲○○
    明確（見96年度偵緝字第355 號卷第11、25至27頁），另據
    證人楊獻章即楊達公司設立登記時之名義負責人證述：楊達
    公司由王類達及「TONY」實際經營屬實（見94年度偵字第83
    40號卷第16至17、65頁），甲○○於偵訊中亦承認：伊英文
    名TONY、有帶楊獻章前往銀行開戶、王類達信用有問題故找
    楊獻章及被告擔任楊達公司名義負責人、曾匯款23萬3 千元
    至楊達公司帳戶等情不諱（見94年度偵字第8340號卷第63至
    66頁），故堪認定。
  (二)被告雖以上開情詞置辯。惟統一發票，應由商業負責人親自
    攜帶身分證前往領取，被告辯稱：可能是甲○○去領云云，
    已與作業程序不合。況據被告於偵訊中自承：「（問：楊達
    公司幾個員工？）有3 家公司在一起，共同請一位會計」、
    「楊達公司是用中華商銀基隆路分行支票，但是支票是我在
    使用」、「支票是我私人在使用」、「因為我之前跳過票，
    信用不好，所以不能辦貸款，而中華商銀是以楊達公司名義
    聲請」等情（見96年度偵緝字第355 號卷第26至27頁），是
    被告明知楊達公司設址地點與其他2 家公司相同，且共用1
    位會計，顯與一般正常經營公司情形不同，可得而知楊達公
    司並無實際營業行為；又倘被告未參與楊達公司營運，竟可
    開立楊達公司支票作為私人用途，可知被告亦具有利用楊達
    公司支票遂行不法之目的。從而，對於楊達公司係虛設行號
    、虛開統一發票之事，被告實難諉稱毫不知情。輔以證人甲
    ○○證稱：「我的確與被告不熟，當初楊達公司希望找1 個
    人當負責人，我就說我可以幫忙，透過1 個叫李董的人找到
    乙○○，我們3 個就在西餐廳見面聊，我就跟他們2 人說楊
    達公司要找負責人，不知道被告有無意願，被告說他有意願
    ，但有條件，第一，他擔任負責人可以，但公司不可以作違
    法的事情，第二，他擔任公司負責人，如果將來公司有客票
    額度下來時，讓他可以使用客票，在這2 個條件下他可以作
    公司負責人」、「因為我們做生意在外面跑，希望結交朋友
    ，楊達公司沒有給我任何報酬，但我曾經提過以後銀行有額
    度下來要讓我使用，如果楊達公司在銀行可以貸款要讓我優
    先使用」等語（見本院卷第142 頁），是被告於受邀擔任負
    責人之初，已有預見陌生之甲○○邀其出名擔任公司負責人
    一事，可能有利用楊達公司遂行不法之危險。綜合上情，被
    告辯稱：不知情云云，自無可取，被告仍應負商業會計法上
    商業負責人之責任。
  (三)綜上，本案事證明確，被告為楊達公司登記名義負責人，與
    實際負責人甲○○、王類達共同連續填製如附表所示不實統
    一發票之犯行，洵堪認定，應予依法論罪科刑。
二、論罪科刑之依據：
  (一)查被告行為後，商業會計法第71條於95年5 月24日修正公布
    全文83條，並自公布日施行；刑法亦於94年1 月7 日修正通
    過，於94年2 月2 日公布，於95年7 月1 日施行，其中刪除
    刑法第56條，並修正第2 條、第28條、第41條等規定，罰金
    罰鍰提高標準條例第2 條亦於95年5 月17日修正刪除。按行
    為後法律有變更者，適用行為時之法律，但行為後之法律有
    利於行為人者，適用最有利於行為人之法律，現行刑法第2
    條第1 項訂有明文。此條規定乃與刑法第1 條罪刑法定主義
    契合，而貫徹法律禁止溯及既往原則，係規範行為後法律變
    更所生新舊法律比較適用之準據法，是刑法第2 條本身雖經
    修正，但刑法第2 條既屬適用法律之準據法，本身尚無比較
    新舊法之問題，應一律適用裁判時之現行刑法第2 條規定以
    決定適用之刑罰法律，先予辨明。又以本次刑法修正之比較
    新舊法，應就罪刑有關之共犯、未遂犯、想像競合犯、牽連
    犯、連續犯、結合犯，以及累犯加重、自首減輕暨其他法定
    加減原因（如身分加減）與加減例等一切情形，綜其全部罪
    刑之結果而為比較，最高法院95年5 月23日著有95年度第8
    次刑庭會議決議可資參照。又最高法院於95年11月7 日95年
    度第21次刑事庭會議再著有決議認為，前揭決議係就「刑法
    94年修正施行後之法律比較適用決議」，而刑法第2 條係規
    範行為後「法律變更」所生新舊法比較適用之準據法，故如
    新舊法處罰之輕重相同，即無比較適用之問題，非此條所指
    之法律有變更，應依一般法律適用原則，適用裁判時法，例
    如：修正後刑法第55條就想像競合犯部分增加但書關於科刑
    之限制，為法理之明文化，而修正後刑法第59條則為法院就
    酌減審認標準見解之明文化，均非法律變更，其餘為純文字
    修正者，更應同此。經查：
  (1)商業會計法第71條第1 款規定於95年5 月24日修正前、後，
    構成要件並無更動，但原規定之法定刑為「5 年以下有期徒
    刑、拘役或科或併科新臺幣15萬元以下罰金」，修正後提高
    為「5 年以下有期徒刑、拘役或科或併科新臺幣60萬元以下
    罰金」，是比較修正前、後之法條規定，自以舊法之規定對
    於被告較為有利。
  (2)刑法第28條共犯之規定，於94年2 月2 日修正公布前之規定
    為：「二人以上共同實施犯罪之行為者，皆為正犯」，修正
    施行後之規定則為：「二人以上共同實行犯罪之行為者，皆
    為正犯」，揆諸本條之修正理由係為釐清陰謀共同正犯、預
    備共同正犯、共謀共同正犯是否合乎本條規定之正犯要件。
    而本案被告因擔任楊達公司之負責人，而與甲○○共同填製
    不實會計憑證之犯行，既屬實行犯罪行為之正犯，此部分對
    於被告而言，僅係文字更動。另刑法第31條第1 項雖有修正
    ，但僅屬文字修正，法律效果並無不同，至於增訂但書「得
    減輕其刑」，係指無商業負責人身分之甲○○、王類達得減
    輕其刑，亦與本案被告無涉。故依最高法院95年11月7 日95
    年度第21次刑事庭會議決議意旨，應逕適用修正後刑法第28
    條、第31條第1 項即可，而無比較新舊法之必要。
  (3)又刑法第56條連續犯之規定業於94年2 月2 日修正公布刪除
    ，是於新法修正施行後，被告擔任楊達公司負責人，與甲○
    ○、王類達共同多次填製如附表所示不實統一發票4 張之犯
    行，即須分論併罰。此刪除雖非犯罪構成要件之變更，但顯
    已影響行為人刑罰之法律效果，自屬法律有變更，依新法第
    2 條第1 項規定，比較新、舊法結果，仍應適用較有利於被
    告之行為時法律即舊法論以連續犯，此亦有最高法院95年度
    第8 次刑事庭會議決議參照。
  (4)經綜合上述各條文修正前、後之比較，揆諸前揭最高法院決
    議及修正後刑法第2 條第1 項前段、後段規定之「從舊、從
    輕」原則，自應適用被告行為時之商業會計法第71條、刑法
    第56條，予以論處。
  (二)按統一發票乃商業會計法第15條第1 款所列之原始憑證，屬
    商業會計憑證之一種，商業負責人明知不實之事項而予填製
    按統一發票係營業人依營業稅法規定於銷售貨物或勞務時，
    開立並交付予買受人之交易憑證，足以證明會計事項之經過
    ，應屬商業會計法所稱之會計憑證，且商業會計法第71條第
    1 款以明知為不實之事項，而填製會計憑證之罪，原即含有
    業務上登載不實之本質，應逕論以商業會計法第71條第1 款
    之罪，最高法院分別著有87年度臺非字第389 號判決、85年
    度臺上字第3145號判決可資參照。是核被告自90年3 月起至
    90年12月止擔任楊達公司之董事，為楊達公司之商業負責人
    ，可預見甲○○、王類達以楊達公司名義，填製如附表所示
    不實內容之統一發票交予和平海灣公司之行為，係犯95年5
    月24日修正前商業會計法第71條第1 款商業負責人填製不實
    會計憑證罪。而被告與甲○○、王類達間，有犯意聯絡及行
    為分擔，為共同正犯。至甲○○、王類達既非公司負責人，
    係無身分之人而與有公司負責人及商業負責人身分之被告共
    同實施犯罪，為身分犯，依刑法第31條第1 項之規定，亦為
    共同正犯。又被告與甲○○、王類達先後共同4 次填製如附
    表所示不實統一發票會計憑證之犯行，係時間緊接，犯罪手
    法相同且觸犯構成要件相同之罪名，顯係基於概括犯意反覆
    而為，為連續犯，應依94年2 月2 日修正前刑法第56條之規
    定，論以連續填製不實會計憑證一罪。
  (三)爰審酌：(1)被告因甲○○之邀，貪圖楊達公司融資額度及使
    用楊達公司支票之利益，輕率同意出名擔任楊達公司之登記
    名義負責人，任由甲○○、王類達以楊達公司名義開立如附
    表所示不實之發票，合計金額高達2 百餘萬元，其參與程度
    及交換利益與一般毫不知情之人頭負責人不同，情節較重；
    (2)且被告犯罪後矢口否認犯行，難認已有悔意；(3)但附表所
    示不實統一發票僅4 張；(4)楊達公司、和平海灣公司均經稅
    捐機關認為涉嫌虛設行號，尚無因逃漏營業稅捐、詐退營業
    稅而減少國家稅收之重大財產損害（詳後述不另為無罪諭知
    部分）等一切情狀，爰量處有期徒刑10月。
  (四)再查中華民國96年罪犯減刑條例於95年7 月4 日公布，於96
    年7 月16日施行。按犯罪在中華民國96年4 月24日以前者，
    除中華民國96年罪犯減刑條例另有規定外，依下列規定減刑
    ：……有期徒刑、拘役或罰金，減其刑期或金額2 分之1 ；
    犯最重本刑為5 年以下有期徒刑之刑之罪，依本條例規定減
    為6 月以下有期徒刑、拘役者，應於減刑裁判時，併諭知易
    科罰金折算之標準；又依本條例應減刑之罪，未經判決確定
    者，於裁判時，減其宣告刑，並應於判決主文同時諭知其宣
    告刑及減得之刑，中華民國96年罪犯減刑條例第2 條第1 項
    第3 款、第9 條、第7 條第1 項、第2 項分別定有明文。至
    減刑條例第5 條固有規定：「本條例施行前，經通緝而未於
    中華民國96年12月31日以前自動歸案接受偵查、審判或執行
    者，不得依本條例減刑」，固未明定「經通緝而於該條例施
    行前緝獲者」，得否減刑，惟參諸中華民國80年罪犯減刑條
    例第6 條規定及最高法院81年度臺非字第12號判決意旨，應
    認係立法疏漏，而為有利於被告之解釋，仍可適用中華民國
    96年度減刑條例減刑，應予辨明。查本件被告係於90年4 月
    間犯本件違反商業會計法之犯行，迄未判決確定，爰依上開
    條例規定，就被告本件所犯之罪，併予宣告減為有期徒刑5
    月，併應諭知易科罰金之折算標準。又查被告於行為時即94
    年2 月2 日修正公布前刑法第41條第1 項前段規定：「犯最
    重本刑為5 年以下有期徒刑以下之刑之罪，而受6 個月以下
    有期徒刑或拘役之宣告，因身體、教育、職業、家庭之關係
    或其他正當事由，執行顯有困難者，得以1 元以上3 元以下
    折算1 日，易科罰金」，再依95年5 月17日修正前罰金罰鍰
    提高標準條例第2 條規定，就其原定數額提高為1 百倍折算
    1 日，則被告行為時之易科罰金折算標準，應以銀元3 百元
    折算1 日，經折算為新臺幣後，應以新臺幣9 百元折算為1
    日；再依94年2 月2 日修正公布之刑法第41條第1 項前段則
    規定：「犯最重本刑為5 年以下有期徒刑以下之刑之罪，而
    受6 個月以下有期徒刑或拘役之宣告者，得以新臺幣1 千元
    、2 千元或3 千元折算1 日，易科罰金」，是比較修正前後
    之易科罰金折算標準，以94年2 月2 日修正公布前之刑法規
    定，較有利於被告，則應依刑法第2 條第1 項前段，適用修
    正前刑法第41條第1 項前段定其折算標準。
、不另為無罪諭知部分：
一、公訴意旨另以：被告乙○○為楊達公司名義上負責人，甲○
    ○則為楊達公司實際負責人，竟以開立如附表所示不實統一
    發票計4 張交予和平海灣公司作為進項憑證，由和平海灣公
    司依營業稅法規定申報營業稅時，用以申報扣抵進項稅額，
    以此不正當方法幫助該公司逃漏營業稅額計136,913 元；並
    以「假出口、真退稅」方式，虛列楊達公司90年4 月至10月
    出口零稅率銷售額分別為27,621,346元、43,268,619元、42
    ,954 ,490 元、56,625 ,336 元，而據以填具不實之營業人
    銷售額與稅額申報書，分別持向臺北市稅捐稽徵處信義及大
    安分處申報零稅率退稅而行使之，使承辦人員因此不實之申
    報，誤認為楊達公司確有如此高額之外銷貨物業績，而核退
    90年4 月、6 月、8 月及10月營業稅款1,363,720 元、2,13
    5,520 元、2,109,556 元及2,791,635 元，共8,400,431 元
    ，足以生損害於稅捐稽徵機關課稅之公平及正確性；因認被
    告另涉稅捐稽徵法第43條第1 項幫助逃漏稅捐罪嫌及刑法第
    339 條第1 項幫助詐欺取財罪嫌。
二、按犯罪事實應依證據認定，無證據不得推定其犯罪事實，又
    不能證明被告犯罪者，應諭知無罪之判決，刑事訴訟法第15
    4 條、第301 條第1 項分別定有明文。又認定犯罪事實所憑
    之證據，雖不以直接證據為限，間接證據亦包括在內，然而
    無論直接證據或間接證據，其為訴訟上之證明，須於通常一
    般之人均不致有所懷疑，而得確信其為真實之程度者，始得
    據為有罪之認定，倘其證明尚未達到此一程度，而有合理之
    懷疑存在而無從使事實審法院得有罪之確信時，即應由法院
    為諭知被告無罪之判決，最高法院著有76年臺上字第4686號
    判例可資參照。
三、查被告自90年3 月19日起至90年12月3 日止，擔任楊達公司
    之商業負責人，其間楊達公司開立如附表所示發票4 張予和
    平海灣公司，和平海灣公司即分別持以申報扣抵營業稅額30
    ,290 元 、34,950元、35,325元、36,348元，合計扣抵90年
    4 月份營業稅136,913 元；又在營業人銷售額與稅額申報書
    上，記載楊達公司90年4 月、5 至6 月、7 至8 月、9 至10
    月出口零稅率銷售額分別為27,621,346元、43,268 ,619 元
    、42,954,490元、56,625 ,336 元，並分別持向臺北市稅捐
    稽徵處信義分處申報零稅率退稅而行使之，財政部臺北市國
    稅局即於90年6 月、8 月、10月、12月核退90年4 月、6 月
    、8 月、10月營業稅款1,363,720 元、2,135,520 元、2,10
    9,556 元、2,791,635 元，合計8,400,431 元等事實，有申
    報書查詢作業、營業人銷售額與稅額申報書、全國出口報單
    總項資料清單、退稅主檔查詢選擇畫面、退稅主檔各細項線
    上查詢畫面、專案申請調檔統一發票查核名冊（見財政部臺
    北市國稅局卷第66、68至76、84至86、87至95、97至99、10
    4 、115 至118 、437 至440 頁），固可認定為事實。
四、然按營業稅法第1 條規定，在中華民國境內銷售貨物或勞務
    及進口貨物，均應依營業稅規定課徵營業稅，而虛設行號係
    以販售統一發票牟利為目的，並無銷售貨物或勞務之事實，
    故非營業稅課稅範圍，不得對其課徵營業稅。查楊達公司並
    無實際營業行為，為虛設行號，業如前述，另和平海灣公司
    亦經財政部臺北市國稅局查核認為虛設行號，並於94年11月
    24日以財北國稅法字第0940223646號函送，此有財政部臺北
    市國稅局松山分局96年8 月9 日財北國稅松山營業字第0960
    015941號函覆，並檢附營業稅稅籍資料查詢作業、營業人銷
    售額與稅額申報書、虛設行號刑事移送文號附卷可按（見本
    院卷第89至97頁），揆諸首開說明，此二公司既為虛設行號
    ，應無逃漏營業稅之可能。亦即，被告擔任楊達公司之商業
    負責人，雖開立如附表所示不實發票予和平海灣公司，使和
    平海灣公司申報扣抵營業稅，但該二公司既無何銷售貨物或
    勞務之行為，本無繳稅義務，楊達公司申報扣抵營業稅，即
    非逃漏營業稅，而楊達公司申報退稅，亦無不法所有意圖可
    言。從而，楊達公司開立附表所示發票予和平海灣公司申報
    扣抵營業稅實與幫助逃漏營業稅之構成要件不合，楊達公司
    申報退稅亦不該當詐欺取財罪嫌，被告自不構成上開犯嫌之
    幫助犯。
五、此外，復查無其他積極證據足以推認被告有何幫助逃漏稅捐
    或詐欺取財之犯嫌，自不得逕以稅捐稽徵法第43條第1 項幫
    助逃漏稅捐罪嫌或刑法第339 條第1 項詐欺取財罪之幫助犯
    嫌相繩。惟公訴人認此部分與前揭違反商業會計法之有罪部
    分，具修正前刑法第55條所定牽連犯之裁判上一罪關係，爰
    不另為無罪之諭知，併此敘明。
據上論斷，應依刑事訴訟法第451 條之1 第4 項、第299 條第1
項前段，95年5 月24日修正前商業會計法第71條第1 款，94年2
月2 日修正後刑法第2 條第1 項前段、第11條前段、第28條、第
31 條 第1 項，94年2 月2 日修正前刑法第56條、第41條第1 項
前段，95年5 月17日修正前罰金罰鍰提高標準條例第2 條，現行
法規所定貨幣單位折算新臺幣條例第2 條，中華民國96年罪犯減
刑條例第2 條第1 項第3 款、第9 條、第7 條第1 項、第2 項，
判決如主文。
本案經檢察官永欽到庭執行職務。
中　　華　　民　　國　　96　　年　　10　　月　　30　　日
　　　　　　　　　刑事第六庭審判長  法　官　周占春
                                    法  官  趙子榮
                                    法  官  林晏如
上正本與原本無異。
如不服本判決，應於判決送達後10日內向本院提出上訴狀（應抄
附繕本）。告訴人或被害人如對於本判決不服者，應具備理由請
求檢察官上訴，其上訴期間之計算係以檢察官收受判決正本之日
期為準。
                                    書記官  楊盈茹
中　　華　　民　　國　　96　　年　　10　　月　　31　　日
附錄本案論罪科刑法條全文：
95年5月24日修正前商業會計法第71條
商業負責人、主辦及經辦會計人員或依法受託代他人處理會計事
務之人員有左列情事之一者，處5 年以下有期徒刑、拘役或科或
併科新臺幣15萬元以下罰金：
一　以明知為不實之事項，而填製會計憑證或記入帳冊者。
二　故意使應保存之會計憑證、帳簿報表滅失毀損者。
三　意圖不法之利益而偽造、變造會計憑證、帳簿報表內容或撕
    毀其頁數者。
四　故意遺漏會計事項不為記錄，致使財務報表發生不實之結果
    者。
五　其他利用不正當方法，致使會計事項或財務報表發生不實之
    結果者。
附表：
┌──────────┬─────────┬──────┬──────┐
│取得不實發票之營業人│ 發票時間及編號   │  發票金額  │    備註    │
│                    │                  │ （新臺幣） │            │
├──────────┼─────────┼──────┼──────┤
│和平海灣科技有限公司│90-04，FL00000000 │    605,800 │涉嫌虛設行號│
│                    ├─────────┼──────┤            │
│                    │90-04，FL00000000 │    699,000 │            │
│                    ├─────────┼──────┤            │
│                    │90-04，FL00000000 │    706,500 │            │
│                    ├─────────┼──────┤            │
│                    │90-04，FL00000000 │    726,960 │            │
├──────────┴─────────┼──────┤            │
│                                        │  2,738,260 │            │
└────────────────────┴──────┴──────┘
